臺灣高等法院臺中分院刑事判決　　　　　民國九十三年度上訴字第四四號
　　上　訴　人
　　即　被　告　甲○○
　　選任辯護人　陳盈壽
右上訴人因違反毒品危害防制條例案件，不服臺灣彰化地方法院中華民國九十二年十
一月十九日第一審判決（九十二年度訴字第一二五○號，起訴案號：臺灣彰化地方法
院檢察署民國九十二年度毒偵字第二二○九號），提起上訴，本院判決如左：
    主      文
原判決撤銷。
甲○○施用第一級毒品，處有期徒刑陸月，如易科罰金，以佰元折算壹日。
摻有海洛因香煙柒支沒收銷燬，空袋肆個沒收。
    事      實
一、甲○○前因施用毒品案件，經原審法院裁定送觀察、勒戒後，認無繼續施用毒品
    之傾向，由臺灣彰化地方法院檢察署檢察官於民國（下同）九十一年十二月三日
    ，以九十一年度毒偵字第二二○三號為不起訴處分確定。詎仍不知悔改，復於九
    十二年八月十四日下午十一時許，在其位於彰化縣花壇鄉○○村○○街一二○號
    之住處房間內，以毒品摻入香煙內，點火吸食方法，施用第一級毒品海洛因一次
    。嗣於同年八月十六日上午十一時許，在同上地點，為警查獲，並扣得其所有已
    使用過海洛因空袋四個及摻有海洛因香煙七支等物。經依原審法院以九十二年度
    毒聲字第一七三四號裁定送臺灣彰化看守所附設勒戒處所施以觀察、勒戒後，認
    有繼續施用毒品之傾向。
二、案經彰化縣警察局鹿港分局報告臺灣彰化地方法院檢察署檢察官偵查起訴。
　　理      由
一、訊據上訴人即被告甲○○（下稱被告）對於右開施用第一級毒品海洛因之事實供
    認不諱，且被告於為警查獲當日，經採集其尿液送驗結果，確呈毒品嗎啡陽性反
    應，有彰化縣衛生局煙毒尿液檢驗成績書一紙附卷可稽，又有已使用過海洛因空
    袋四個及摻有海洛因香煙七支等物扣案可資佐證。此外，復有臺灣彰化看守所附
    設勒戒處所九十二年九月一日彰所戒字第○九二○八○○一七三號函送之有繼續
    施用毒品傾向證明書、臺灣彰化地方法院檢察署不起訴處分書及刑案資料查註紀
    錄表各一份附卷可稽，被告之自白核與事實相符，其施用毒品之犯行洵堪認定。
二、核被告所為，係犯毒品危害防制條例第十條第一項之施用第一級毒品罪。被告施
    用前後持有毒品之低度行為，為施用毒品之高度行為所吸收，不另論罪。
三、原審為科刑之判決，固非無見，惟查被告被訴於九十二年五月十日施用第一級毒
    品海洛因之犯罪，尚屬不能證明（詳如後述），原審併論以連續犯，尚有未洽，
    被告據此上訴，指摘原判決不當，為有理由，應由本院將原判決撤銷改判，爰審
    酌被告所為係戕害自己身心健康，犯後坦認犯行，並有悔意等一切情狀，從寬量
    處如主文第二項所示之刑，併諭知易科罰金之折算標準，示懲。扣案摻有海洛因
    香煙七支，因與毒品海洛因已無從分離，依同條例第十八條第一項前段規定宣告
    沒收銷燬之；另扣案已使用過海洛因空袋四個（起訴書理由欄誤植為七個），係
    被告所有、供施用第一級毒品海洛因之物，依刑法第三十八條第一項第二款規定
    ，併予宣告沒收。
四、公訴意旨另以，被告復基於概括犯意，另於九十二年五月十日下午某時許在其
    右開住處房間，施用毒品海洛因一次，因認被告亦有犯毒品危害防制條例第十條
    第一項之施用第一級毒品罪嫌云云。
　(一)公訴人認被告涉犯此部分罪嫌，無非以被告於警訊及偵查時之自白，及有經警採
    集其尿液送驗結果，確呈毒品嗎啡陽性反應，有彰化縣衛生局煙毒尿液檢驗成績
    書一紙附卷可稽，又有已使用過海洛因空袋四個及摻有海洛因香煙七支等物扣案
    可資佐證為論據。訊據被告則堅決否認有此部分犯行，辯稱，伊並無於九十二年
    五月十日下午，另施用毒品海洛因，於警訊、偵查、原審所為此部分之供述非實
    等語。
　(二)按犯罪事實應依證據認定之，無證據不得認定犯罪事實，又被告之自白不得作為
    有罪判決之唯一證據，仍應調查其他必要之證據，以察其是否與事實相符，刑事
    訴訟法第一百五十四條第二項、第一百五十六條第二項分別定有明文。經查被告
    於警訊、偵及原審雖自白有此部分犯行，惟於本院審理時則翻異前詞，而否認之
    ，是被告自白尚非一致，且查被告係於九十二年八月十六日上午十一時許，被警
    查獲，始採集尿液送檢驗結果，呈嗎啡陽性反應，惟此採尿之時間，距九十二年
    五月十日，已逾三月餘，已非該九十二年五月十日有否施用毒品安非他命之反應
    甚明，是該尿液檢驗結果，不能作為被告此部分犯罪之必要證據，又扣案之香煙
    七支及空袋四個，據被告於本院供稱，係在其房間內垃圾桶內，被警查扣；而若
    係於九十二年五月十日施用毒品所留置，然住處房間內之垃圾，理應時有清理，
    其竟留存其內逾三個月，仍未清除，不無違常情，故不能據此查扣之物品，證明
    被告亦有此部分之施用第一級毒品之事實，其他復查無證據可憑，依上開法條規
    定，尚不能依被告之自白，認定被告有此部分犯行，因公訴人以此部分與右開科
    刑部分有連續犯裁判上一罪關係起訴，爰不另為無罪之諭知，併此明。
五、據上論斷，應依刑事訴訟法第三百六十九條第一項前段、第三百六十四條、第二
    百九十九條第一項前段，毒品危害防制條例第十條第一項、第十八條第一項前段
    ，刑法第十一條前段、第四十一條第一項前段、第三十八條第一項第二款，罰金
    罰鍰提高標準條例第二條，判決如主文。
本案經檢察官乙○○到庭執行職務。
中      華      民      國　    九十三     年     二      月   二十五 　日
　　　　　　　　　　　　　　　　臺灣高等法院臺中分院刑事第一庭
　　　　　　　　　　　　　　　　　　　審判長法　官　陳　紀　綱
　　　　　　　　　　　　　　　　　　　　　　法  官  方  艤  駐
　　　　　　　　　　　　　　　　　　　　　　法　官　陳　登　源
右正本證明與原本無異。
如不服本判決應於收受送達後十日內向本院提出上訴書狀，其未敘述上訴之理由者並
得於提起上訴後十日內向本院補提理由書（均須按他造當事人之人數附繕本）。
　　　　　　　　　　　　　　　　　　　　　　書記官　林　明　冬
中      華      民      國　    九十三     年     二      月   二十六 　日
所犯法條：
毒品危害防制條例第十條：
施用第一級毒品者，處六月以上五年以下有期徒刑。
施用第二級毒品者，處三年以下有期徒刑。
                        　　　　　　　　　　　　　　　　　　　　　　　　Ｒ
